臺灣高等法院刑事判決
111年度上易字第1091號
上  訴  人  
即  被  告  王泳鈞


選任辯護人  郭明松律師
            陳宜宏律師
上列上訴人即被告因公共危險案件，不服臺灣新北地方法院111
年度審易字第205號，中華民國111年4月14日第一審判決（起訴
案號：臺灣新北地方檢察署109年度偵字第26980號、110年度偵
字第6785號），提起上訴，本院判決如下：
    主  文
上訴駁回。
王泳鈞緩刑貳年，並應向指定之政府機關、政府機構、行政法人
、社區或其他符合公益目的之機構或團體，提供肆拾小時之義務
勞動服務，緩刑期間付保護管束。
    事實及理由
一、審理範圍：
  ㈠按「上訴得對於判決之一部為之」、「對於判決之一部上訴
    者，其有關係之部分，視為亦已上訴。但有關係之部分為無
    罪、免訴或不受理者，不在此限」、「上訴得明示僅就判決
    之刑、沒收或保安處分一部為之」，民國110年6月16日修正
    公布，自同年月18日起施行之刑事訴訟法第348條第1項、第
    2項、第3項分別定有明文。
  ㈡本件檢察官起訴上訴人即被告王泳鈞（下稱被告）涉犯刑法
    第174條第3項前段失火燒燬現未有人所在他人所有之建築物
    罪、刑法第174條第3項後段失火燒燬自己所有物罪及同法第
    175條第3項失火燒燬住宅以外之物等罪嫌。經原審審理後，
    認被告係犯刑法第174條第3項前段之失火燒燬現未有人所在
    之他人所有建築物罪而判處罪刑，被告不服提起上訴，檢察
    官未提起上訴，於111年7月21日繫屬本院，有原審法院111
    年7月21日函本院收文戳章可憑（本院卷第3頁），是本案上
    訴之效力及其範圍，應依現行刑事訴訟法第348條規定判斷
    。又被告於本院111年10月27日審判程序時已陳明：就量刑
    部分上訴，原審判決認定之犯罪事實、法律適用我承認等語
    （本院卷第126、127頁），業已明示僅就判決之刑提起上訴
    ，依刑事訴訟法第348條第3項規定及修法理由，本院審理範
    圍僅限於原判決所處之刑，不及於原判決所認定犯罪事實、
    所犯法條（罪名）及沒收等其他部分，故此部分之認定，均
    引用第一審判決書所記載之事實、證據及理由（如附件）。
二、被告上訴意旨略以：
　　被告於原審業已坦承犯罪，且與多數被害人達成和解，顯見
    犯後態度良好，影響程度顯屬輕微，被告並非蓄意縱火，且
    未曾改變倉庫線路配置，僅係疏忽未注意用電安全，且被告
    亦損失慘重，對其家庭及生活打擊甚深，又被告並無前科，
    懇請鈞院依刑法第57、59條之規定減輕其刑，准以易科罰金
    ，並給予緩刑之恩典云云。
三、經查：　
  ㈠按刑法上之酌量減輕，必於犯罪之情狀可憫恕時，始得為之
    ，為刑法第59條所明定，至情節輕微僅可為法定刑內從輕科
    刑之標準，不得據為酌量減輕之理由。又刑法第59條之酌量
    減輕其刑，必須犯罪另有其特殊之原因與環境等等，在客觀
    上足以引起一般同情，認為即予宣告法定最低刑期，猶嫌過
    重者，始有其適用（最高法院28年上字第1064號判例、69年
    度台上字第291號判決意旨可資參照）。
  ㈡查原審認本案事證明確，審酌被告因一時疏失，致造成本案
    火災之發生，除造成公共危險外，並對他人之財產造成嚴重
    損害，所生之危害非輕，兼衡其素行、智識程度、生活狀況
    、過失程度、所生危害，以及犯後坦承犯行及與多數告訴人
    達成和解之態度等一切情狀，量處有期徒刑2月，並諭知易
    科罰金之折算標準。經核原審並無濫用量刑權限，亦無判決
    理由不備，或其他輕重相差懸殊等量刑有所失出或失入之違
    法或失當之處，本院綜合上揭各情，認原審對被告量處上開
    有期徒刑2月，核與被告本案之罪責程度相當，難認量刑有
    何不當，縱被告以其犯罪情節、犯後態度及經濟狀況認有情
    輕法重之嫌應酌減其刑，惟被告迄未與全部被害人達成和解
    ，賠償其等所受之損害，所為仍值非難，客觀上實難認有何
    足以引起社會上一般人之同情而可憫恕之情事，自與刑法第
    59條之規定未合，而無從據以適用。被告仍執前詞，請求從
    輕量刑云云，為無理由，自應予以駁回。另因原審已諭知易
    科罰金之折算標準，被告上訴請求諭知准予易科罰金云云，
    實無必要。
  ㈢末查，被告前未曾因故意犯罪受有期徒刑以上刑之宣告，有
    本院被告前案紀錄表在卷可憑。本院審酌被告因一時疏失致
    本案火災之發生，行為雖不足取，然其於偵查、原審及本院
    審理時均坦承不諱，於本院審理前已與被害人彭智奇、吳森
    妹、蘇芳敏等人達成和解賠償，獲致各該被害人之諒解，另
    給付告訴人陳意敏配偶游溪南20萬元，並於本院審判程序中
    給付告訴人陳意敏3萬元賠償金，經告訴人陳意敏同意給予
    被告緩刑之機會（本院卷第138頁），復於本院辯論終結後
    與被害人楊草等人達成和解，約定給付被害人楊草15萬元，
    剩餘55萬元約定分期給付，堪認被告應已反躬自省，被告經
    此偵審教訓，當益知戒慎，信無再犯之虞，依刑法第74條第
    1項第1款規定併予宣告緩刑2年，以勵自新，且因被告所為
    致生公共危險，並依刑法第74條第2項第5款、第93條第1項
    第2款規定，命被告應向指定之政府機關、政府機構、行政
    法人、社區或其他符合公益目的之機構或團體，提供40小時
    之義務勞務，並諭知於緩刑期間付保護管束，爰併宣付如主
    文第2項所示。另依刑法第75條之1第1項第4款規定，受緩刑
    之宣告，違反上開本院所定負擔情節重大，足認原宣告之緩
    刑難收其預期效果，檢察官得依刑事訴訟法第476條及刑法
    第75條之1第1項第4款之規定，聲請撤銷本件緩刑之宣告，
    併予指明。
據上論斷，應依刑事訴訟法第368條、第373條，判決如主文。　
本案經檢察官楊唯宏提起公訴，檢察官王亞樵到庭執行職務。
中　　華　　民　　國　　111 　年　　11　　月　　15　　日
                  刑事第二十二庭審判長法　官  蔡廣昇
                                      法　官  汪怡君
                                      法　官  許文章
以上正本證明與原本無異。
不得上訴。
                                      書記官  陳盈芝
中　　華　　民　　國　　111 　年　　11　　月　　16　　日
附件：
臺灣新北地方法院刑事判決
111年度審易字第205號
公　訴　人　臺灣新北地方檢察署檢察官
被　　　告　王泳鈞　
　　　　　　　　　　
　　　　　　　　　　
選任辯護人　陳宜宏律師　　　　　　　　　　　　
上列被告因公共危險案件，經檢察官提起公訴（109年度偵字第2
6980號、110年度偵字第6785號），被告於準備程序中就被訴事
實為有罪之陳述，本院裁定進行簡式審判程序，茲判決如下：
    主  文
王泳鈞失火燒燬現未有人所在之他人所有建築物，處有期徒刑貳
月，如易科罰金，以新臺幣壹仟元折算壹日。
    事  實
一、王泳鈞向朱陳月霞（實際管理者為朱錦如，朱陳月霞所涉公
    共危險罪部分，另經檢察官為不起訴處分）承租位在新北市
    ○○區○○街000號及191號房屋作為永源製衣廠使用，本應注意
    廠房用電之安全，且應隨時注意電線維護工作，而依當時客
    觀情形，並無不能注意之情形，竟疏未注意，於民國109年3
    月22日晚間6時39分許，在上址租屋處之北側三角形鐵皮倉
    庫，疑似電氣因素而起火燃燒，火勢一發不可收拾，致使該
    現未有人所在之倉庫西側角落牆面及整燙機自東向西斜升燒
    白痕跡、西北側3組層架皆軟化彎曲，復往西側並有燬損至
    底部情事，並延燒至新北市○○區○○街000巷00○00號內部2樓
    臥室3天花板及四周牆面燻黑、47及49號1樓東南側雨遮燒白
    ，其中109巷43、45號之天花板靠東南側窗戶表層受燒剝落
    、窗戶玻璃破裂、內部2樓臥室2天花板碳化燒失，顯露內部
    鋼樑靠東南側氧化變色、內部2樓臥室2東北面牆有自東南向
    西北斜升燒損痕跡及內部2樓臥室2西南面牆靠西北側部分表
    漆剝落、靠東南側碳化燻黑等情，而致生公共危險。
二、案經陳意敏告訴暨新北市政府警察局海山分局報告臺灣新北
    地方檢察署檢察官偵查起訴。
    理  由
一、按除被告所犯為死刑、無期徒刑、最輕本刑為3 年以上有期
    徒刑之罪或高等法院管轄第一審案件者外，於第一次審判期
    日前之準備程序進行中，被告先就被訴事實為有罪之陳述時
    ，審判長得告知被告簡式審判程序之旨，並聽取當事人、代
    理人、辯護人及輔佐人之意見後，裁定進行簡式審判程序，
    刑事訴訟法第273 條之1 第1 項定有明文。本件被告所犯係
    死刑、無期徒刑、最輕本刑為3 年以上有期徒刑以外之罪，
    其於準備程序中就被訴事實為有罪之陳述，經本院告知簡式
    審判程序之旨，並聽取公訴人及被告之意見後，認宜進行簡
    式審判程序，爰依上開規定裁定行簡式審判程序。
二、上揭事實，業據被告於本院準備程序及審理時均坦承不諱，
    核與證人張薰文於偵查中之證述情節相符，並有新北市政府
    消防局火災原因調查鑑定書及內政部消防署火災證物鑑定報
    告附卷可稽，被告犯行堪予認定。
三、按刑法上公共危險罪，其所保護之法益，重在公共安全，故
    其罪數應以行為之個數定之，一失火行為所燒燬之對象縱有
    不同，但行為僅一個，而應為整體之觀察，成立單純一罪（
    最高法院85年度台上字第2608號判決意旨可資參照）。查被
    告失火燒燬之上址北側三角形鐵皮倉庫，係被告向朱陳月霞
    所承租，並非被告所有，被告以一失火行為燒燬上址租屋處
    現未有人所在之北側三角形鐵皮倉庫及其內之物品，又因火
    勢延燒，燒燬鄰近新北市○○區○○街000巷00○00○00○00號內部
    物品，揆諸前揭說明，被告本案失火行為經整體觀察，應僅
    論以情節較重之失火燒燬現未有人所在之他人所有建築物罪
    ，是核其所為，係犯刑法第174條第3項前段之失火燒燬現未
    有人所在之他人所有建築物罪。公訴意旨認被告所為尚犯刑
    法第174條第3項後段失火燒燬自己所有物罪，並與另犯刑法
    第175條第3項之失火燒燬住宅以外之物等罪，係以一行為同
    時觸犯上開罪名，為想像競合犯，應依刑法第55條規定從一
    重處斷，容有誤會。爰審酌被告因一時疏失，致造成本案火
    災之發生，除造成公共危險外，並對他人之財產造成嚴重損
    害，所生之危害非輕，兼衡其素行、智識程度、生活狀況、
    過失程度、所生危害，以及犯後坦承犯行及與多數告訴人達
    成和解之態度等一切情狀，量處如主文所示之刑，並諭知易
    科罰金之折算標準，以資懲儆。
據上論斷，應依刑事訴訟法第273 條之1 第1 項、第299 條第1
項前段，刑法第174條第3項前段、第41條第1 項前段，判決如主
文。
本案經檢察官楊唯宏提起公訴，檢察官陳漢章到庭執行職務。
中　　華　　民　　國　　111 　年　　4 　　月　　14　　日
                  刑事第二十四庭  法  官  徐子涵
上列正本證明與原本無異。
如不服本判決，應於判決送達後20日內敘明上訴理由，向本院提
出上訴狀 (應附繕本) ，上訴於臺灣高等法院。其未敘述上訴理
由者，應於上訴期間屆滿後20日內向本院補提理由書「切勿逕送
上級法院」。
                                  書記官　游士霈
中　　華　　民　　國　　111 　年　　4 　　月　　14　　日
附錄本案論罪科刑法條全文：
中華民國刑法第174條
放火燒燬現非供人使用之他人所有住宅或現未有人所在之他人所
有建築物、礦坑、火車、電車或其他供水、陸、空公眾運輸之舟
、車、航空機者，處3年以上10年以下有期徒刑。
放火燒燬前項之自己所有物，致生公共危險者，處6月以上5年以
下有期徒刑。
失火燒燬第1項之物者，處6月以下有期徒刑、拘役或9千元以下
罰金；失火燒燬前項之物，致生公共危險者，亦同。
第1項之未遂犯罰之。